最高法院民事裁定　　　　　　　一○○年度台抗字第一八九號
抗　告　人　徐翊銘
上列抗告人因與相對人右泰建設股份有限公司等間請求塗銷所有
權移轉登記事件，對於中華民國九十九年十二月十日台灣高等法
院裁定（九十九年度重上字第二一四號），提起抗告，本院裁定
如下：
    主  文
抗告駁回。
抗告訴訟費用由抗告人負擔。
    理  由
按訴訟標的之價額，由法院核定；核定訴訟標的之價額以起訴時
之交易價額為準，無交易價額者以原告就訴訟標的所有之利益為
準；又以一訴主張數項標的者，其價額合併計算之。但所主張之
數項標的互相競合或應為選擇者，其訴訟標的價額，應依其中價
額最高者定之。民事訴訟法第七十七條之一第一項、第二項及第
七十七條之二第一項分別定有明文。本件抗告人向台灣台北地方
法院（下稱台北地院）起訴請求相對人右泰建設股份有限公司（
下稱右泰公司）等塗銷所有權移轉登記事件，先位之訴請求：(一)
確認右泰公司與相對人李至誠間就原裁定附表（下稱附表）一所
示之不動產（下稱系爭不動產）所為之民國九十八年七月十四日
買賣契約（下稱系爭不動產買賣契約）關係及同年月二十二日所
有權移轉登記行為（下稱系爭不動產移轉登記）均為無效；(二)李
至誠應將系爭不動產移轉登記塗銷，回復為右泰公司所有；(三)右
泰公司應於抗告人給付新台幣（下同）九千萬元之同時，將系爭
不動產所有權移轉登記予抗告人；備位之訴則聲明：(一)右泰公司
與李至誠間系爭不動產買賣契約關係及移轉登記行為，應予撤銷
；(二)、(三)同先位聲明(二)、(三)。台北地院為抗告人全部敗訴之判決
，抗告人不服，提起上訴，除主張先備位聲明同上外，並就備位
之訴追加請求：(一)右泰公司與李至誠間就附表二所示之不動產（
下稱追加不動產）所為之九十九年四月十九日買賣契約（下稱追
加不動產買賣契約）關係及同年六月一日所有權移轉登記行為（
下稱追加不動產移轉登記），應予撤銷；(二)李至誠應將追加不動
產移轉登記塗銷，回復登記為右泰公司所有；(三)右泰公司應於抗
告人給付九千萬元之同時，將追加不動產移轉登記予抗告人。查
抗告人第一審先備位聲明所受利益均為系爭不動產價額，第二審
追加後，抗告人所受利益已增加另筆追加不動產所有權，依首揭
說明，抗告人追加後所受利益自應合併計算系爭不動產及追加不
動產之價額。原法院以：抗告人與右泰公司所簽訂「補充協議書
」，約定右泰公司將系爭不動產所有權移轉登記與抗告人之對價
為九千萬元（代償銀行借款六千六百萬元及尾款二千四百萬元）
，李至誠訴訟代理人陳報李至誠申購追加不動產之交易價額為一
千二百八十九萬六千元。乃據上述交易價額，分別核定抗告人第
一審訴訟標的所有之利益為九千萬元；第二審追加後訴訟標的價
額為一億零二百八十九萬六千元（合併計算系爭不動產及追加不
動產之價額），經核於法並無不合。抗告論旨以系爭不動產價額
應以公告現值計算；追加備位聲明部分仍應以先位聲明之訴訟標
的為主核定訴訟標的價額云云，指摘原裁定核定訴訟標的價額不
當，求予廢棄，非有理由。
據上論結，本件抗告為無理由。依民事訴訟法第四百九十五條之
一第一項、第四百四十九條第一項、第九十五條、第七十八條，
裁定如主文。
中    華    民    國  一○○  年    三    月    十    日
                      最高法院民事第五庭
                          審判長法官  劉  福  聲  
                                法官  黃  義  豐  
                                法官  劉  靜  嫻  
                                法官  袁  靜  文  
                                法官  李  慧  兒  
本件正本證明與原本無異
                                      書  記  官  
中    華    民    國  一○○  年    三    月  二十三  日
                                                      K